【裁判字號】    97,交上易,54
【裁判日期】    970305
【裁判案由】    公共危險
【裁判全文】
臺灣高等法院臺南分院刑事判決  九十七年度交上易字第五四號
上訴人
即被告  甲○○
選任辯護人  朱育男律師
上列上訴人因公共危險案件，不服臺灣臺南地方法院九十六年度
交易字第一三七號中華民國九十六年十一月二十日第一審判決（
起訴案號：臺灣臺南地方法院檢察署九十六年度偵字第一三五八
四號），提起上訴，本院判決如下：
    主    文
原判決撤銷。
甲○○服用酒類，不能安全駕駛動力交通工具而駕駛，累犯，處
有期徒刑柒月。
    事    實
一、甲○○曾於民國（下同）九十二年間，因酒後駕車之公共危
    險罪，經臺灣高雄地方法院九十二年度交簡字第四四七號判
    處有期徒刑三月確定，於九十二年五月二十六日易科罰金執
    行完畢。於九十四年間再因酒後駕車之公共危險罪，經臺灣
    高雄地方法院九十四年度交簡字第六七六七號判處有期徒刑
    五月確定，於九十五年二月十六日易科罰金執行完畢。仍不
    知悔改，又於九十六年八月十八日下午，於臺南縣永康市友
    人家中，飲用啤酒三至四瓶後，明知已酒醉不能安全駕駛動
    力交通工具，竟仍於同日下午十四時二十分許，駕駛其母親
    余林秀鑾所有之車牌號碼9169－MB號自用小客車，自該處出
    發訪友，於行至台南市○○路四二七號前時，因不勝酒力，
    而擦撞乙○○、丙○○等二人停放於路旁之NYL-989、UOJ-7
    28號機車。經警據報前往現場處理，對甲○○施以呼氣酒精
    濃度測試，測得每公升０．八三毫克 (MG/L)，超過法定呼
    氣酒精濃度測試標準值每升０．二五毫克 (MG/L)甚多，顯
    然已達不能安全駕駛動力交通工具之程度。
二、案經台南市警察局第一分局報請臺灣臺南地方法院檢察署檢
    察官偵查起訴。
    理    由
一、上揭犯罪事實，迭據被告甲○○於警詢、偵查中、原審及本
    院審理時自白不諱，被告案發時經警測得其吐氣中所含酒精
    濃度每公升高達０．八三毫克，亦有酒精測定紀錄表、刑法
    第一百八十五條之三案件測試觀察紀錄表在卷可稽，且被告
    服用酒類，因不勝酒力，而擦撞乙○○、丙○○等二人停放
    於路旁之NYL-989、UOJ-728號機車，經警據報前往現場處理
    ，有處理交通事故紀錄表、現場圖、道路交通事故調查報告
    表(一)(二)、肇事現場照片、車籍資料查詢、舉發違反道路交通
    管理事件通知單在卷可稽，被告自白與事實相符，被告犯行
    堪以認定。
二、被告行為後，關於不能安全駕駛動力交通工具罪，刑法第一
    百八十五條之三條業於九十七年一月四日修正施行，將法定
    刑：「一年以下有期徒刑、拘役或三萬元以下罰金。」修正
    為：「一年以下有期徒刑、拘役或科或併科十五萬元以下罰
    金。」茲比較新舊規定結果，新規定並無有利於被告，依刑
    法第二條第一項前段，應適用修正前刑法第一百八十五條之
    三條規定。核被告所為，係犯修正前刑法第一百八十五條之
    三酒後不能安全駕駛罪。查被告於九十四年間，因酒後駕車
    之公共危險罪，經臺灣高雄地方法院九十四年度交簡字第六
    七六七號判處有期徒刑五月確定，於九十五年二月十六日易
    科罰金執行完畢，有臺灣高等法院被告全國前案紀錄表附卷
    可稽，於五年內再故意犯本案之罪，係屬累犯，應依刑法第
    四十七條第一項規定加重其刑。被告雖所駕車輛與他車發生
    撞擊後，停留於肇事現場，惟其酒後駕車之犯行，係員警以
    酒測器測得其吐氣所含酒精成份達每公升０．八三毫克而查
    知，尚與自首之要件不符，附此敘明。
三、原審予被告論罪科刑，固非無見。惟刑法第一百八十五條之
    三條業於九十七年一月四日修正施行，原判決未及比較適用
    ，洵有違誤。被告上訴意旨指摘原判決量刑過重，雖無足取
    詳如後述。但原判決既有可議，自屬無法維持，應由本院撤
    銷改判之。爰審酌被告曾有二次酒後駕車之公共危險犯行前
    科，經分別判處有期徒刑三月、五月執行易科罰金完畢，仍
    未有悔改，再度酒後駕車，顯見前二次判決處易科罰金之刑
    未生警愓之效，且酒精濃度高達０．八三毫克，枉顧道路上
    往來交通及自身之危害，缺乏道路交通安全概念，暨犯後坦
    承犯行態度等一切情狀，量處有期徒刑七月，以資懲戒。被
    告提出擦撞機車之二份和解書及戶籍謄本、村長證明書，證
    明已賠償被害人及家境清困等情，請求酌量減刑為易科罰金
    之宣告，非得以減輕刑責之事由，併予敘明。
據上論斷，應依刑事訴訟法第三百六十九條第一項前段、第三百
六十四條、第二百九十九條第一項前段，刑法第二條第一項前段
、（修正前）第一百八十五條之三、第四十七條第一項，刑法施
行法第一條之一第一項，判決如主文。
本案經檢察官郭珍妮到庭執行職務。
中    華    民    國    97    年     3    月     5    日
                    刑事第一庭審判長法官  黃  崑  宗
                                    法官  王  明  宏
                                    法官  蔡  長  林
以上正本證明與原本無異。
不得上訴。
                                  書記官  李  培  薇
中    華    民    國    97    年     3    月     6    日
附錄本案論罪科刑法條全文：
修正前刑法第一百八十五條之三：
服用毒品、麻醉藥品、酒類或其他相類之物，不能安全駕駛動力
交通工具而駕駛者，處一年以下有期徒刑、拘役或三萬元以下罰
金。


司法院資訊處製作；財團法人民間司法改革基金會備份。
